---
title: "APS Estatística I - Analisando os times do Brasil"
author: Victor Alves
date: 03/09/2021
output: pdf_document
---
# Importando os dados
```{r}
library(tidyverse)
library(janitor)
library(gridExtra)
library(viridis)
library(RColorBrewer)
theme_set(theme_minimal())

dados <- readxl::read_excel("C:/Users/alves/OneDrive - Insper - Institudo de Ensino e Pesquisa/Estudos/Programação e Data Science/Estat/aps_stat1/APS1/BRA2.xlsx", 
                            col_types = c("text", "text", "numeric", 
                                          "date", "text", "text", "text", "numeric", 
                                          "numeric", "numeric", "text", "numeric", 
                                          "numeric", "numeric")) %>% clean_names()

```


# Manipulando dados

## Considerando a contagem de resultados por time e temporadas.

Contagem de cada resultado por temporada
```{r}
resultado_ano <- dados %>% group_by(res, temporada) %>%  
  summarise(n = n())
```

Computando a quantidade de resultados do time mandante
```{r}
resultado_ano_casa <- dados %>% group_by(res, temporada, casa) %>% 
  summarise(n = n()) %>% mutate(freq = round((n / sum(n))*100,2))
```

Computando a quantidade de resultados do time visitante
```{r}
resultado_ano_visitante <- dados %>% group_by(res, temporada, visitante) %>% 
  summarise(n = n()) %>% mutate(freq = round((n / sum(n))*100,2))
```

Calculando algumas medidas de posição e dispersão da contagem dos resultados por time e por ano
```{r}
medidas_res_c <- as.tibble(resultado_ano_casa %>% filter(res == 'C') %>%
                             summarise('media' = mean(n),
                                      'mediana' = median(n),
                                      'desvpad' = sd(n)))

medidas_res_v <- as.tibble(resultado_ano_casa %>% filter(res == 'V') %>% 
                             summarise('media' = mean(n),
                                       'mediana' = median(n),
                                       'desvpad' = sd(n)))

medidas_res_e <- as.tibble(resultado_ano_casa %>% filter(res == 'E') %>% 
                             summarise('media' = mean(n),
                                       'mediana' = median(n),
                                       'desvpad' = sd(n)))

medidas_res_casa <- as.tibble(resultado_ano_casa %>% group_by(casa, res, temporada) %>% 
                      summarise('media' = mean(n),
                                'mediana' = median(n),
                                'desvpad' = sd(n)))

```

## Trabalhando com os climas e estações do ano

Criando vetores com as estações de cada ano
```{r}
inverno_2012 <- c(dados %>% select(data) %>% filter(data > '2012-03-20' & data < '2012-09-22'))
verao_2012 <- dados %>% select(data) %>%  filter(data > '2012-09-22' & data < '2013-03-20')

inverno_2013 <- dados %>% select(data) %>% filter(data > '2013-03-20' & data < '2013-09-22')
verao_2013 <- dados %>% select(data) %>%  filter(data > '2013-09-22' & data < '2014-03-20')

inverno_2014 <- dados %>% select(data) %>% filter(data > '2014-03-20' & data < '2014-09-22')
verao_2014 <- dados %>% select(data) %>%  filter(data > '2014-09-22' & data < '2015-03-20')

inverno_2015 <- dados %>% select(data) %>% filter(data > '2015-03-20' & data < '2015-09-22')
verao_2015 <- dados %>% select(data) %>%  filter(data > '2015-09-22' & data < '2016-03-20')

inverno_2016 <- dados %>% select(data) %>% filter(data > '2016-03-20' & data < '2016-09-22')
verao_2016 <- dados %>% select(data) %>%  filter(data > '2016-09-22' & data < '2017-03-20')

inverno_2017 <- dados %>% select(data) %>% filter(data > '2017-03-20' & data < '2017-09-22')
verao_2017 <- dados %>% select(data) %>%  filter(data > '2017-09-22' & data < '2018-03-20')

inverno_2018 <- dados %>% select(data) %>% filter(data > '2018-03-20' & data < '2018-09-22')
verao_2018 <- dados %>% select(data) %>%  filter(data > '2018-09-22' & data < '2019-03-20')

inverno_2019 <- dados %>% select(data) %>% filter(data > '2019-03-20' & data < '2019-09-22')
verao_2019 <- dados %>% select(data) %>%  filter(data > '2019-09-22' & data < '2020-03-20')

inverno_2020 <- dados %>% select(data) %>% filter(data > '2020-03-20' & data < '2020-09-22')
verao_2020 <- dados %>% select(data) %>%  filter(data > '2020-09-22' & data < '2021-03-20')
```

Dataset contendo a contagem de resultados por data a cada período do dia nos estados mais quentes
```{r}
climao_quente <- dados %>% group_by(res, data, periodo) %>%
  summarise(n = n())
```


Computando medidas da quantidade de resultados a cada estação por ano de cada estado
```{r}
medidas_frio_quentes_2014 <- as.tibble(dados %>% group_by(res, data, periodo) %>% 
                                         summarise(n = n()) %>%
                             filter(data %in% inverno_2014$data) %>% 
                             summarise('media' = mean(n),
                                       'mediana' = median(n),
                                       'desvpad' = sd(n)))
medidas_calor_quentes_2014 <- as.tibble(dados %>% group_by(res, data, periodo) %>%                                           summarise(n = n()) %>% 
                                 filter(data %in% verao_2014$data) %>% 
                                 summarise('media' = mean(n),
                                           'mediana' = median(n),
                                           'desvpad' = sd(n)))

medidas_frio_quentes_2015 <- as.tibble(dados %>% group_by(res, data, periodo) %>%                                           summarise(n = n()) %>% 
                                 filter(data %in% inverno_2015$data) %>% 
                                 summarise('media' = mean(n),
                                           'mediana' = median(n),
                                           'desvpad' = sd(n)))
medidas_calor_quentes_2015 <- as.tibble(dados %>% group_by(res, data, periodo) %>%                                           summarise(n = n()) %>% 
                                  filter(data %in% verao_2015$data) %>% 
                                  summarise('media' = mean(n),
                                            'mediana' = median(n),
                                            'desvpad' = sd(n)))

medidas_frio_quentes_2016 <- as.tibble(dados %>% group_by(res, data, periodo) %>%                                           summarise(n = n()) %>% 
                                 filter(data %in% inverno_2016$data) %>% 
                                 summarise('media' = mean(n),
                                           'mediana' = median(n),
                                           'desvpad' = sd(n)))
medidas_calor_quentes_2016 <- as.tibble(dados %>% group_by(res, data, periodo) %>%                                           summarise(n = n()) %>% 
                                  filter(data %in% verao_2016$data) %>% 
                                  summarise('media' = mean(n),
                                            'mediana' = median(n),
                                            'desvpad' = sd(n)))
medidas_frio_quentes_2017 <- as.tibble(dados %>% group_by(res, data, periodo) %>%                                           summarise(n = n()) %>% 
                                 filter(data %in% inverno_2017$data) %>% 
                                 summarise('media' = mean(n),
                                           'mediana' = median(n),
                                           'desvpad' = sd(n)))
medidas_calor_quentes_2017 <- as.tibble(dados %>% group_by(res, data, periodo) %>%                                           summarise(n = n()) %>% 
                                  filter(data %in% verao_2017$data) %>% 
                                  summarise('media' = mean(n),
                                            'mediana' = median(n),
                                            'desvpad' = sd(n)))
medidas_frio_quentes_2018 <- as.tibble(dados %>% group_by(res, data, periodo) %>%                                           summarise(n = n()) %>% 
                                 filter(data %in% inverno_2018$data) %>% 
                                 summarise('media' = mean(n),
                                           'mediana' = median(n),
                                           'desvpad' = sd(n)))
medidas_calor_quentes_2018 <- as.tibble(dados %>% group_by(res, data, periodo) %>%                                           summarise(n = n()) %>% 
                                  filter(data %in% verao_2018$data) %>% 
                                  summarise('media' = mean(n),
                                            'mediana' = median(n),
                                            'desvpad' = sd(n)))
medidas_frio_quentes_2019 <- as.tibble(dados %>% group_by(res, data, periodo) %>%                                           summarise(n = n()) %>% 
                                 filter(data %in% inverno_2019$data) %>% 
                                 summarise('media' = mean(n),
                                           'mediana' = median(n),
                                           'desvpad' = sd(n)))
medidas_calor_quentes_2019 <- as.tibble(dados %>% group_by(res, data, periodo) %>%                                           summarise(n = n()) %>% 
                                  filter(data %in% verao_2019$data) %>% 
                                  summarise('media' = mean(n),
                                            'mediana' = median(n),
                                            'desvpad' = sd(n)))
medidas_frio_quentes_2020 <- as.tibble(dados %>% group_by(res, data, periodo) %>%                                           summarise(n = n()) %>% 
                                 filter(data %in% inverno_2020$data) %>% 
                                 summarise('media' = mean(n),
                                           'mediana' = median(n),
                                           'desvpad' = sd(n)))
medidas_calor_quentes_2020 <- as.tibble(dados %>% group_by(res, data, periodo) %>%                                           summarise(n = n()) %>% 
                                  filter(data %in% verao_2020$data) %>% 
                                  summarise('media' = mean(n),
                                            'mediana' = median(n),
                                            'desvpad' = sd(n)))

```


Medidas da soma de gols em cada estado (desconsiderando qual mais quente) a cada ano por estação do ano
```{r}
medidas_sg_inverno_2012 <- as.tibble(dados %>% group_by(estado, periodo) %>%
                                         filter(data %in% inverno_2012$data) %>% 
                                         summarise('media' = mean(total),
                                                   'mediana' = median(total),
                                                   'desvpad' = sd(total)))
medidas_sg_verao_2012 <- as.tibble(dados %>% group_by(estado, periodo) %>%
                                          filter(data %in% verao_2012$data) %>% 
                                         summarise('media' = mean(total),
                                                   'mediana' = median(total),
                                                   'desvpad' = sd(total)))


medidas_sg_inverno_2013 <- as.tibble(dados %>% group_by(estado, periodo) %>%
                                         filter(data %in% inverno_2013$data) %>% 
                                         summarise('media' = mean(total),
                                                   'mediana' = median(total),
                                                   'desvpad' = sd(total)))
medidas_sg_verao_2013 <- as.tibble(dados %>% group_by(estado, periodo) %>%
                                          filter(data %in% verao_2013$data) %>% 
                                         summarise('media' = mean(total),
                                                   'mediana' = median(total),
                                                   'desvpad' = sd(total)))


medidas_sg_inverno_2014 <- as.tibble(dados %>% group_by(estado, periodo) %>%
                                         filter(data %in% inverno_2014$data) %>% 
                                         summarise('media' = mean(total),
                                                   'mediana' = median(total),
                                                   'desvpad' = sd(total)))
medidas_sg_verao_2014 <- as.tibble(dados %>% group_by(estado, periodo) %>%
                                          filter(data %in% verao_2014$data) %>% 
                                         summarise('media' = mean(total),
                                                   'mediana' = median(total),
                                                   'desvpad' = sd(total)))

medidas_sg_inverno_2015 <- as.tibble(dados %>% group_by(estado, periodo) %>%
                                         filter(data %in% inverno_2015$data) %>% 
                                         summarise('media' = mean(total),
                                                   'mediana' = median(total),
                                                   'desvpad' = sd(total)))
medidas_sg_verao_2015 <- as.tibble(dados %>% group_by(estado, periodo) %>%
                                          filter(data %in% verao_2015$data) %>% 
                                         summarise('media' = mean(total),
                                                   'mediana' = median(total),
                                                   'desvpad' = sd(total)))

medidas_sg_inverno_2016 <- as.tibble(dados %>% group_by(estado, periodo) %>%
                                         filter(data %in% inverno_2016$data) %>% 
                                         summarise('media' = mean(total),
                                                   'mediana' = median(total),
                                                   'desvpad' = sd(total)))
medidas_sg_verao_2016 <- as.tibble(dados %>% group_by(estado, periodo) %>%
                                          filter(data %in% verao_2016$data) %>% 
                                         summarise('media' = mean(total),
                                                   'mediana' = median(total),
                                                   'desvpad' = sd(total)))

medidas_sg_inverno_2017 <- as.tibble(dados %>% group_by(estado, periodo) %>%
                                         filter(data %in% inverno_2017$data) %>% 
                                         summarise('media' = mean(total),
                                                   'mediana' = median(total),
                                                   'desvpad' = sd(total)))
medidas_sg_verao_2017 <- as.tibble(dados %>% group_by(estado, periodo) %>%
                                          filter(data %in% verao_2017$data) %>% 
                                         summarise('media' = mean(total),
                                                   'mediana' = median(total),
                                                   'desvpad' = sd(total)))
medidas_sg_inverno_2018 <- as.tibble(dados %>% group_by(estado, periodo) %>%
                                         filter(data %in% inverno_2018$data) %>% 
                                         summarise('media' = mean(total),
                                                   'mediana' = median(total),
                                                   'desvpad' = sd(total)))
medidas_sg_verao_2018 <- as.tibble(dados %>% group_by(estado, periodo) %>%
                                          filter(data %in% verao_2018$data) %>% 
                                         summarise('media' = mean(total),
                                                   'mediana' = median(total),
                                                   'desvpad' = sd(total)))
medidas_sg_inverno_2019 <- as.tibble(dados %>% group_by(estado, periodo) %>%
                                         filter(data %in% inverno_2019$data) %>% 
                                         summarise('media' = mean(total),
                                                   'mediana' = median(total),
                                                   'desvpad' = sd(total)))
medidas_sg_verao_2019 <- as.tibble(dados %>% group_by(estado, periodo) %>%
                                          filter(data %in% verao_2019$data) %>% 
                                         summarise('media' = mean(total),
                                                   'mediana' = median(total),
                                                   'desvpad' = sd(total)))
medidas_sg_inverno_2020 <- as.tibble(dados %>% group_by(estado, periodo) %>%
                                         filter(data %in% inverno_2020$data) %>% 
                                         summarise('media' = mean(total),
                                                   'mediana' = median(total),
                                                   'desvpad' = sd(total)))
medidas_sg_verao_2020 <- as.tibble(dados %>% group_by(estado, periodo) %>%
                                          filter(data %in% verao_2020$data) %>% 
                                         summarise('media' = mean(total),
                                                   'mediana' = median(total),
                                                   'desvpad' = sd(total)))

```


## Trabalhando com a soma dos gols por período do dia


Dataset contendo a soma dos gols por estado e por período
```{r}
total_estado_periodo <- dados %>% group_by(total, estado, periodo)
```

Medidas das soma de gols por período e por estado
```{r}
medidas_gols_estado_periodo <- as.tibble(total_estado_periodo %>% group_by(estado, periodo) %>% 
                                  summarise('media' = mean(total),
                                            'mediana' = median(total),
                                            'desvpad' = sd(total)))
```
Medidas da soma de gols por estado
```{r}
medidas_gols_estado <- as.tibble(total_estado_periodo %>% group_by(estado) %>% 
                                  summarise('media' = mean(total),
                                            'mediana' = median(total),
                                            'desvpad' = sd(total)))
```



## Trabalhando com os gols da casa quando ele ganha

Calculando medidas dos gols da casa e visitante, por ano
```{r}
medidas_gols_ano <- as.tibble(dados %>% group_by(temporada)%>% 
                                  summarise('media casa' = mean(golcasa),
                                            'mediana casa' = median(golcasa),
                                            'desvpad casa' = sd(golcasa),
                                            'media visitante' = mean(golvisitante),
                                            'mediana visitante' = median(golvisitante),
                                            'desvpad visitante' = sd(golvisitante)))


```

## Soma de gols por estado
```{r}

soma_estado_inverno2012 <- dados %>% filter(data %in% inverno_2012$data) %>% group_by(estado) %>%
                            mutate(somaestado = sum(total)) %>% select(estado,temporada, somaestado)
soma_estado_verao2012 <- dados %>% filter(data %in% verao_2012$data) %>% group_by(estado) %>%
                            mutate(somaestado = sum(total)) %>% select(estado,temporada, somaestado)

soma_estado_inverno2014 <- dados %>% filter(data %in% inverno_2014$data) %>% group_by(estado) %>%
                            mutate(somaestado = sum(total)) %>% select(estado,temporada, somaestado)
soma_estado_verao2014 <- dados %>% filter(data %in% verao_2014$data) %>% group_by(estado) %>%
                            mutate(somaestado = sum(total)) %>% select(estado,temporada, somaestado)

soma_estado_inverno2016 <- dados %>% filter(data %in% inverno_2016$data) %>% group_by(estado) %>%
                            mutate(somaestado = sum(total)) %>% select(estado,temporada, somaestado)
soma_estado_verao2016 <- dados %>% filter(data %in% verao_2016$data) %>% group_by(estado) %>%
                            mutate(somaestado = sum(total)) %>% select(estado,temporada, somaestado)

soma_estado_inverno2018 <- dados %>% filter(data %in% inverno_2018$data) %>% group_by(estado) %>%
                            mutate(somaestado = sum(total)) %>% select(estado,temporada, somaestado)
soma_estado_verao2018 <- dados %>% filter(data %in% verao_2018$data) %>% group_by(estado) %>%
                            mutate(somaestado = sum(total)) %>% select(estado,temporada, somaestado)

```



## Gerando frequências

Obtendo a frequência de jogos por período do dia
```{r}
dados %>% group_by(periodo) %>% summarise(n = n()) %>% mutate(freq = round((n / sum(n))*100,2))
```

Obtendo a frequência de jogos por estado
```{r}
dados %>% group_by(estado) %>% summarise(n = n()) %>% mutate(freq = round((n / sum(n))*100,2))
```

Obtendo a frequência de jogos por temporada por período
```{r}
dados %>% group_by(periodo, temporada) %>% summarise(n = n()) %>% mutate(freq = round((n / sum(n))*100,2))
```
Obtendo a frequência de jogos por temporada por estado
```{r}
dados %>% group_by(periodo, estado) %>% summarise(n = n()) %>% mutate(freq = round((n / sum(n))*100,2))
```

Obtendo a frequência de gols totais por estado
```{r}
dados %>% group_by(total) %>% summarise(n = n()) %>% mutate(freq = round((n / sum(n))*100,2))
```

Obtendo a frequência de gols totais por estado
```{r}
dados %>% group_by(total, estado) %>% summarise(n = n()) %>% mutate(freq = round((n / sum(n))*100,2))
```


# Plots
## Plot dos resultados ao longo dos anos

Distribuição da quantidade dos resultados a cada temporada
```{r}
dist_res_2020 <- resultado_ano %>% 
    group_by(temporada) %>%
    ggplot(aes(temporada, n, colour = res)) + geom_point() +
    scale_color_viridis(discrete = TRUE) +
    ggtitle('Quantidade de vitórias do mandante por temporada') + 
    xlab('Temporada') + ylab('Quantidade') + labs(col = 'Resultado') + 
    ggeasy::easy_center_title()
```


Distribuição da quantidade de resultados por período
```{r}
dist_resp <- dados %>% 
    ggplot(aes(res, fill = periodo)) + geom_bar() +
    scale_fill_viridis(discrete = TRUE) +
    ggtitle('Resultado por período do dia') + 
    xlab('Resultado') + ylab('Frequência') + labs(fill = 'Período') + coord_flip() + 
    ggeasy::easy_center_title() 
```


Distribuição da quantidade de vitórias da casa por temporada
```{r}
dist_c_casa_ano <- resultado_ano_casa %>% filter(res == 'C') %>%
  mutate(casa = fct_reorder(casa, n)) %>%
  group_by(casa) %>%
  ggplot(aes(temporada, casa, colour = n)) + geom_point() +
  scale_color_viridis(discrete = FALSE) +
  ggtitle('Quantidade de vitórias da casa por ano') + 
  xlab('Temporada') + ylab('Time') + labs(col = 'Quantidade') + 
   ggeasy::easy_center_title()
```

Distribuição da quantidade de derrotas da casa por temporada
```{r}
dist_v_casa_ano <- resultado_ano_casa %>% filter(res == 'V') %>%
  mutate(casa = fct_reorder(casa, n)) %>%
  group_by(casa) %>%
  ggplot(aes(temporada, casa, colour = n)) + geom_point() +
  scale_color_viridis(discrete = FALSE) +
  ggtitle('Quantidade de derrotas da casa por ano') + 
  xlab('Temporada') + ylab('Time') + labs(col = 'Quantidade') + 
   ggeasy::easy_center_title()
```

Unindo a distribuição das vitórias e derrotas do time mandante
```{r}
grid.arrange(arrangeGrob(dist_c_casa_ano, dist_v_casa_ano), 
                         top = 'Distribuição da quantidade de resultados do time mandante')
```



## Plot de gols

Distribuição dos gols da casa e dos gols do mandante
```{r}
dist_gc_gv <- dados %>% 
  ggplot(aes(temporada, golcasa)) + geom_point() +
  scale_color_viridis(discrete = TRUE) +
  ggtitle('Média de gols a tarde por estado') + 
  xlab('Média de gols') + ylab('Estado') +
   ggeasy::easy_center_title()
```

Distribuição média de gols por período

```{r}
dist_sg_per <- dados %>% group_by(periodo) %>%
  ggplot(aes(total,stat(density) ,fill = periodo)) + 
  geom_histogram(bins = 10, breaks = seq(0,10, 1)) + xlim(0,8) +
  scale_fill_viridis(discrete = TRUE) + 
  ggtitle('Distribuição da soma de gols por período do dia') + 
  xlab('Total de gols por partida') + ylab('Densidade') + labs(fill = 'Período') +
   ggeasy::easy_center_title()
```


Distribuição da média de gols por estado e período
```{r}
dist_med_gols_periodo <- medidas_gols_estado_periodo %>% 
  mutate(estado = fct_reorder(estado, media)) %>%
  group_by(estado) %>%
  ggplot(aes(media, estado, colour = periodo)) + geom_point() +
  scale_color_viridis(discrete = TRUE) +
  ggtitle('Média de gols a tarde por estado') + 
  xlab('Média de gols') + ylab('Estado') +
   ggeasy::easy_center_title()
```

Distribuição da média de gols por estado
```{r}
dist_med_gols_estado <- medidas_gols_estado %>% 
  mutate(estado = fct_reorder(estado, media)) %>%
  ggplot(aes(media, estado, colour = media)) + geom_point() +
  scale_color_viridis(discrete = FALSE) +
  ggtitle('Media de gols da casa por estado') + 
  xlab('Ano') + ylab('Media de gols') + 
  theme(legend.position="none")
   ggeasy::easy_center_title()
```


## Plots medias gol por estado e média gol por temporada

Distribuição dos gols do mandante por ano
```{r}
medias_gols_casa_ano <- medidas_gols_ano %>%
  ggplot(aes(temporada, `media casa`, colour = `media casa`)) + geom_point() +
  scale_color_viridis(discrete = FALSE) +
  ggtitle('Media de gols da casa por ano') + 
  xlab('Ano') + ylab('Media de gols') +
  theme(legend.position="none")
   ggeasy::easy_center_title()

```

Distribuição dos gols do visitante por ano
```{r}
medias_gols_visitante_ano <- medidas_gols_ano %>%
  ggplot(aes(temporada, `media visitante`, colour = `media visitante`)) + geom_point() +
  scale_color_viridis(discrete = FALSE) +
  ggtitle('Media de gols do visitante por ano') + 
  xlab('Ano') + ylab('Media de gols') +
  theme(legend.position="none")
   ggeasy::easy_center_title()
```

Unindo os plots da média de gols da casa e do visitante
```{r}
grid.arrange(arrangeGrob(medias_gols_casa_ano, medias_gols_visitante_ano), 
                         top = 'Distribuição da média de gols da casa e do visitante por temporada')
```

Distribuição da soma de gols por estado
```{r}
dist_sg_al <- dados %>% filter(estado == 'Alagoas') %>%
  ggplot(aes(total, y = stat(density), fill = periodo)) + 
  geom_histogram(color = 'black', breaks = seq(0,10, 1)) + xlim(0, 4) +
  scale_fill_viridis(discrete = TRUE) +
  ggtitle('Distribuição da soma dos gols por período em Alagoas') +
  xlab('Soma dos gols por jogos') + ylab('Densidade') + labs(fill = 'Período') +
  ggeasy::easy_center_title()

dist_sg_ba <- dados %>% filter(estado == 'Bahia') %>%
  ggplot(aes(total, y = stat(density), fill = periodo)) + 
  geom_histogram(color = 'black', breaks = seq(0,10, 1)) + xlim(0,8) +
  scale_fill_viridis(discrete = TRUE) +
  ggtitle('Distribuição da soma dos gols por período na Bahia') +
  xlab('Soma dos gols por jogos') + ylab('Densidade') + labs(fill = 'Período') +
  ggeasy::easy_center_title()

dist_sg_ce <- dados %>% filter(estado == 'Ceara') %>%
  ggplot(aes(total, y = stat(density), fill = periodo)) + 
  geom_histogram(color = 'black', breaks = seq(0,10, 1)) + xlim(0,5) +
  scale_fill_viridis(discrete = TRUE) +
  ggtitle('Distribuição da soma dos gols por período no Ceara') +
  xlab('Soma dos gols por jogos') + ylab('Densidade') + labs(fill = 'Período') +
  ggeasy::easy_center_title()

dist_sg_go <- dados %>% filter(estado == 'Goias') %>%
  ggplot(aes(total, y = stat(density), fill = periodo)) + 
  geom_histogram(color = 'black', breaks = seq(0,10, 1)) + xlim(0,8) + 
  scale_fill_viridis(discrete = TRUE) +
  ggtitle('Distribuição da soma dos gols por período em Goias') +
  xlab('Soma dos gols por jogos') + ylab('Densidade') + labs(fill = 'Período') +
  ggeasy::easy_center_title()

dist_sg_mg <- dados %>% filter(estado == 'Minas Gerais') %>%
  ggplot(aes(total, y = stat(density), fill = periodo)) + 
  geom_histogram(color = 'black', breaks = seq(0,10, 1)) + xlim(0,8) +
  scale_fill_viridis(discrete = TRUE) +
  ggtitle('Distribuição da soma dos gols por período em Minas Gerais') +
  xlab('Soma dos gols por jogos') + ylab('Densidade') + labs(fill = 'Período') +
  ggeasy::easy_center_title()

dist_sg_pr <- dados %>% filter(estado == 'Parana') %>%
  ggplot(aes(total, y = stat(density), fill = periodo)) + 
  geom_histogram(color = 'black', breaks = seq(0,10, 1)) + xlim(0, 8) +
  scale_fill_viridis(discrete = TRUE) +
  ggtitle('Distribuição da soma dos gols por período no Parana') +
  xlab('Soma dos gols por jogos') + ylab('Densidade') + labs(fill = 'Período') +
  ggeasy::easy_center_title()

dist_sg_pb <- dados %>% filter(estado == 'Pernambuco') %>%
  ggplot(aes(total, y = stat(density), fill = periodo)) + 
  geom_histogram(color = 'black', breaks = seq(0,10, 1)) + xlim(0, 8) +
  scale_fill_viridis(discrete = TRUE) +
  ggtitle('Distribuição da soma dos gols por período no Pernambuco') +
  xlab('Soma dos gols por jogos') + ylab('Densidade') + labs(fill = 'Período') +
  ggeasy::easy_center_title()

dist_sg_rs <- dados %>% filter(estado == 'Rio Grande do Sul') %>%
  ggplot(aes(total, y = stat(density), fill = periodo)) + 
  geom_histogram(color = 'black', breaks = seq(0,10, 1)) + xlim(0, 8) +
  scale_fill_viridis(discrete = TRUE) +
  ggtitle('Distribuição da soma dos gols por período no Rio Grande do Sul') +
  xlab('Soma dos gols por jogos') + ylab('Densidade') + labs(fill = 'Período') +
  ggeasy::easy_center_title()

dist_sg_rj <- dados %>% filter(estado == 'Rio de Janeiro') %>%
  ggplot(aes(total, y = stat(density), fill = periodo)) + 
  geom_histogram(color = 'black', breaks = seq(0,10, 1)) + xlim(0,8) +
  scale_fill_viridis(discrete = TRUE) +
  ggtitle('Distribuição da soma dos gols por período no Rio de Janeiro') +
  xlab('Soma dos gols por jogos') + ylab('Densidade') + labs(fill = 'Período') +
  ggeasy::easy_center_title()

dist_sg_sc <- dados %>% filter(estado == 'Santa Catarina') %>%
  ggplot(aes(total, y = stat(density), fill = periodo)) + 
  geom_histogram(color = 'black', breaks = seq(0,10, 1)) + 
  scale_x_continuous(breaks = seq(0, 9, 1)) +
  scale_fill_viridis(discrete = TRUE) +
  ggtitle('Distribuição da soma dos gols por período em Santa Catarina') +
  xlab('Soma dos gols por jogos') + ylab('Densidade') + labs(fill = 'Período') +
  ggeasy::easy_center_title()

dist_sg_sp <- dados %>% filter(estado == 'Sao Paulo') %>%
  ggplot(aes(total, y = stat(density), fill = periodo)) + 
  geom_histogram(color = 'black', breaks = seq(0,10, 1)) + 
  scale_fill_viridis(discrete = TRUE) + xlim(0,8) +
  ggtitle('Distribuição da soma dos gols por período em São Paulo') +
  xlab('Soma dos gols por jogos') + ylab('Densidade') + labs(fill = 'Período') +
  ggeasy::easy_center_title() 

```

Unindo os plots da soma de gols por estado
```{r}
dist_sg1 <- grid.arrange(arrangeGrob(dist_sg_al, dist_sg_ba, dist_sg_ce, 
                         dist_sg_go,dist_sg_mg, dist_sg_pb), 
                         top = 'Distribuição da quantidade total de gols por estado e período (1)')

dist_sg2 <- grid.arrange(arrangeGrob(dist_sg_pr, dist_sg_rj, dist_sg_rs,
                         dist_sg_sc, dist_sg_sp, 
                         top = 'Distribuição da quantidade total de gols por estado e período (2)'))
```


## Plots dos resultados por estação do ano

Distribuição da quantidade de resultados nos estados por estação
```{r}
dist_frio_quentes2012 <- dados %>% group_by(res, data, periodo) %>%
  filter(data %in% inverno_2012$data) %>%
  ggplot(aes(res, fill = res)) + 
  geom_bar(color = 'black') + 
  scale_fill_viridis(discrete = TRUE) +
  ggtitle('Distribuição de resultado nos dias mais frios de 2012') +
  xlab('Quantidade de resultados') + ylab('Frequência') + labs(fill ='Resultado') +
  ggeasy::easy_center_title()

dist_calor_quentes2012 <- dados %>% group_by(res, data, periodo) %>% 
  filter(data %in% verao_2012$data) %>%
  ggplot(aes(res, fill = res)) + 
  geom_bar(color = 'black') + 
  scale_fill_viridis(discrete = TRUE) +
  ggtitle('Distribuição de resultado nos dias mais quentes  de 2012') +
  xlab('Quantidade de resultados') + ylab('Frequência') + labs(fill ='Resultado') +
  ggeasy::easy_center_title()


dist_frio_quentes2013 <- dados %>% group_by(res, data, periodo) %>% 
  filter(data %in% inverno_2013$data) %>%
  ggplot(aes(res, fill = res)) + 
  geom_bar(color = 'black') + 
  scale_fill_viridis(discrete = TRUE) +
  ggtitle('Distribuição de resultado nos dias mais frios de 2013') +
  xlab('Quantidade de resultados') + ylab('Frequência') + labs(fill ='Resultado') +
  ggeasy::easy_center_title()

dist_calor_quentes2013 <- dados %>% group_by(res, data, periodo) %>%  
  filter(data %in% verao_2013$data) %>%
  ggplot(aes(res, fill = res)) + 
  geom_bar(color = 'black') + 
  scale_fill_viridis(discrete = TRUE) +
  ggtitle('Distribuição de resultado nos dias mais quentes  de 2013') +
  xlab('Quantidade de resultados') + ylab('Frequência') + labs(fill ='Resultado') +
  ggeasy::easy_center_title()



dist_frio_quentes2014 <- dados %>% group_by(res, data, periodo) %>%
  filter(data %in% inverno_2014$data) %>%
  ggplot(aes(res, fill = res)) + 
  geom_bar(color = 'black') + 
  scale_fill_viridis(discrete = TRUE) +
  ggtitle('Distribuição de resultado nos dias mais frios de 2014') +
  xlab('Quantidade de resultados') + ylab('Frequência') + labs(fill ='Resultado') +
  ggeasy::easy_center_title()

dist_calor_quentes2014 <- dados %>% group_by(res, data, periodo) %>%
  filter(data %in% verao_2014$data) %>%
  ggplot(aes(res, fill = res)) + 
  geom_bar(color = 'black') + 
  scale_fill_viridis(discrete = TRUE) +
  ggtitle('Distribuição de resultado nos dias mais quentes  de 2014') +
  xlab('Quantidade de resultados') + ylab('Frequência') + labs(fill ='Resultado') +
  ggeasy::easy_center_title()


dist_frio_quentes2015 <- dados %>% group_by(res, data, periodo) %>%
  filter(data %in% inverno_2015$data) %>%
  ggplot(aes(res, fill = res)) + 
  geom_bar(color = 'black') + 
  scale_fill_viridis(discrete = TRUE) + 
  ggtitle('Distribuição de resultado nos dias mais frios de 2015') +
  xlab('Quantidade de resultados') + ylab('Frequência') + labs(fill ='Resultado') +
  ggeasy::easy_center_title()

dist_calor_quentes2015 <- dados %>% group_by(res, data, periodo) %>% 
  filter(data %in% verao_2015$data) %>%
  ggplot(aes(res, fill = res)) + 
  geom_bar(color = 'black') + 
  scale_fill_viridis(discrete = TRUE) +
  ggtitle('Distribuição de resultado nos dias mais quentes  de 2015') +
  xlab('Quantidade de resultados') + ylab('Frequência') + labs(fill ='Resultado') +
  ggeasy::easy_center_title()


dist_frio_quentes2016 <- dados %>% group_by(res, data, periodo) %>%
  filter(data %in% inverno_2016$data) %>%
  ggplot(aes(res, fill = res)) + 
  geom_bar(color = 'black') + 
  scale_fill_viridis(discrete = TRUE) +
  ggtitle('Distribuição de resultado nos dias mais frios de 2016') +
  xlab('Quantidade de resultados') + ylab('Frequência') + labs(fill ='Resultado') +
  ggeasy::easy_center_title()

dist_calor_quentes2016 <- dados %>% group_by(res, data, periodo) %>%
  filter(data %in% verao_2016$data) %>%
  ggplot(aes(res, fill = res)) + 
  geom_bar(color = 'black') + 
  scale_fill_viridis(discrete = TRUE) +
  ggtitle('Distribuição de resultado nos dias mais quentes  de 2016') +
  xlab('Quantidade de resultados') + ylab('Frequência') + labs(fill ='Resultado') +
  ggeasy::easy_center_title()


dist_frio_quentes2017 <- dados %>% group_by(res, data, periodo) %>% 
  filter(data %in% inverno_2017$data) %>%
  ggplot(aes(res, fill = res)) + 
  geom_bar(color = 'black') + 
  scale_fill_viridis(discrete = TRUE) +
  ggtitle('Distribuição de resultado nos dias mais frios de 2017') +
  xlab('Quantidade de resultados') + ylab('Frequência') + labs(fill ='Resultado') +
  ggeasy::easy_center_title()

dist_calor_quentes2017 <- dados %>% group_by(res, data, periodo) %>% 
  filter(data %in% verao_2017$data) %>%
  ggplot(aes(res, fill = res)) + 
  geom_bar(color = 'black') + 
  scale_fill_viridis(discrete = TRUE) +
  ggtitle('Distribuição de resultado nos dias mais quentes  de 2017') +
  xlab('Quantidade de resultados') + ylab('Frequência') + labs(fill ='Resultado') +
  ggeasy::easy_center_title()


dist_frio_quentes2018 <- dados %>% group_by(res, data, periodo) %>% 
  filter(data %in% inverno_2018$data) %>%
  ggplot(aes(res, fill = res)) + 
  geom_bar(color = 'black') + 
  scale_fill_viridis(discrete = TRUE) +
  ggtitle('Distribuição de resultado nos dias mais frios de 2018') +
  xlab('Quantidade de resultados') + ylab('Frequência') + labs(fill ='Resultado') +
  ggeasy::easy_center_title()

dist_calor_quentes2018 <- dados %>% group_by(res, data, periodo) %>% 
  filter(data %in% verao_2018$data) %>%
  ggplot(aes(res, fill = res)) + 
  geom_bar(color = 'black') + 
  scale_fill_viridis(discrete = TRUE) +
  ggtitle('Distribuição de resultado nos dias mais quentes  de 2018') +
  xlab('Quantidade de resultados') + ylab('Frequência') + labs(fill ='Resultado') +
  ggeasy::easy_center_title()


dist_frio_quentes2019 <- dados %>% group_by(res, data, periodo) %>%
  filter(data %in% inverno_2019$data) %>%
  ggplot(aes(res, fill = res)) + 
  geom_bar(color = 'black') + 
  scale_fill_viridis(discrete = TRUE) +
  ggtitle('Distribuição de resultado nos dias mais frios de 2019') +
  xlab('Quantidade de resultados') + ylab('Frequência') + labs(fill ='Resultado') +
  ggeasy::easy_center_title()

dist_calor_quentes2019 <- dados %>% group_by(res, data, periodo) %>% 
  filter(data %in% verao_2019$data) %>%
  ggplot(aes(res, fill = res)) + 
  geom_bar(color = 'black') + 
  scale_fill_viridis(discrete = TRUE) +
  ggtitle('Distribuição de resultado nos dias mais quentes  de 2019') +
  xlab('Quantidade de resultados') + ylab('Frequência') + labs(fill ='Resultado') +
  ggeasy::easy_center_title()


dist_frio_quentes2020 <- dados %>% group_by(res, data, periodo) %>% 
  filter(data %in% inverno_2020$data) %>%
  ggplot(aes(res, fill = res)) + 
  geom_bar(color = 'black') + 
  scale_fill_viridis(discrete = TRUE) +
  ggtitle('Distribuição de resultado nos dias mais frios de 2020') +
  xlab('Quantidade de resultados') + ylab('Frequência') + labs(fill ='Resultado') +
  ggeasy::easy_center_title() 

dist_calor_quentes2020 <- dados %>% group_by(res, data, periodo) %>%  
  filter(data %in% verao_2020$data) %>%
  ggplot(aes(res, fill = res)) + 
  geom_bar(color = 'black') + 
  scale_fill_viridis(discrete = TRUE) +
  ggtitle('Distribuição de resultado nos dias mais quentes  de 2020') +
  xlab('Quantidade de resultados') + ylab('Frequência') + labs(fill ='Resultado') +
  ggeasy::easy_center_title() 

```

Unindo os plots para comparação de resultados ano-ano clima-clima
```{r}
dist_res2012 <- grid.arrange(arrangeGrob(dist_calor_quentes2012,dist_frio_quentes2012), 
                         top = 'Distribuição dos resultados em 2012')

dist_res2013 <- grid.arrange(arrangeGrob(dist_calor_quentes2013,dist_frio_quentes2013), 
                         top = 'Distribuição dos resultados em 2013')

dist_res2014 <- grid.arrange(arrangeGrob(dist_calor_quentes2014, dist_frio_quentes2014), 
                         top = 'Distribuição dos resultados em 2014')

dist_res2015 <- grid.arrange(arrangeGrob(dist_calor_quentes2015, dist_frio_quentes2015), 
                         top = 'Distribuição dos resultados em 2015')

dist_res2016 <- grid.arrange(arrangeGrob(dist_calor_quentes2016, dist_frio_quentes2016), 
                         top = 'Distribuição dos resultados em 2016')

dist_res2017 <- grid.arrange(arrangeGrob(dist_calor_quentes2017, dist_frio_quentes2017), 
                         top = 'Distribuição dos resultados em 2017')

dist_res2018 <- grid.arrange(arrangeGrob(dist_calor_quentes2018,dist_frio_quentes2018), 
                         top = 'Distribuição dos resultados em 2018')

dist_res2019 <- grid.arrange(arrangeGrob(dist_frio_quentes2019, dist_frio_quentes2019), 
                         top = 'Distribuição dos resultados em 2019')

dist_res2020 <- grid.arrange(arrangeGrob(dist_calor_quentes2020, dist_frio_quentes2020), 
                         top = 'Distribuição dos resultados em 2020')

```


Unindo as uniões
```{r}
dist_res20142014 <- grid.arrange(arrangeGrob(dist_calor_quentes2012, dist_frio_quentes2012,
                                             dist_calor_quentes2014, dist_frio_quentes2014), 
                         top = 'Distribuição dos resultados em 2012 e 2014')


dist_res20162018 <- grid.arrange(arrangeGrob(dist_calor_quentes2016, dist_frio_quentes2016,
                                             dist_calor_quentes2018, dist_frio_quentes2018), 
                         top = 'Distribuição dos resultados em 2016 e 2018')

```


Plot da soma de gols por estação
```{r}
total_inverno2012 <- medidas_sg_inverno_2012 %>% mutate(estado = fct_reorder(estado, media)) %>% 
  group_by(estado) %>%
  ggplot(aes(estado, media, colour = periodo)) + geom_point() +
  scale_color_viridis(discrete = TRUE) +
  ggtitle('Média de gols no frio por período por estado em 2012') + 
  xlab('Média de gols') + ylab('Estado') + labs(col = 'Período') +
  ggeasy::easy_center_title() 

total_verao2012 <- medidas_sg_verao_2012 %>% mutate(estado = fct_reorder(estado, media)) %>% 
  group_by(estado) %>%
  ggplot(aes(media, estado, colour = periodo)) + geom_point() +
  scale_color_viridis(discrete = TRUE) +
  ggtitle('Média de gols no frio por período por estado em 2012') + 
  xlab('Média de gols') + ylab('Estado') + labs(col = 'Período') +
  ggeasy::easy_center_title() 


total_inverno2013 <- medidas_sg_inverno_2013 %>% mutate(estado = fct_reorder(estado, media)) %>% 
  group_by(estado) %>%
  ggplot(aes(media, estado, colour = periodo)) + geom_point() +
  scale_color_viridis(discrete = TRUE) +
  ggtitle('Média de gols no frio por período por estado em 2013') + 
  xlab('Média de gols') + ylab('Estado') + labs(col = 'Período') +
  ggeasy::easy_center_title() 

total_verao2013 <- medidas_sg_verao_2013 %>% mutate(estado = fct_reorder(estado, media)) %>% 
  group_by(estado) %>%
  ggplot(aes(media, estado, colour = periodo)) + geom_point() +
  scale_color_viridis(discrete = TRUE) +
  ggtitle('Média de gols no frio por período por estado em 2013') + 
  xlab('Média de gols') + ylab('Estado') + labs(col = 'Período') +
  ggeasy::easy_center_title() 



total_inverno2014 <- medidas_sg_inverno_2014 %>% mutate(estado = fct_reorder(estado, media)) %>% 
  group_by(estado) %>%
  ggplot(aes(media, estado, colour = periodo)) + geom_point() +
  scale_color_viridis(discrete = TRUE) +
  ggtitle('Média de gols no frio por período por estado em 2014') + 
  xlab('Média de gols') + ylab('Estado') + labs(col = 'Período') +
  ggeasy::easy_center_title() 

total_verao2014 <- medidas_sg_verao_2014 %>% mutate(estado = fct_reorder(estado, media)) %>% 
  group_by(estado) %>%
  ggplot(aes(media, estado, colour = periodo)) + geom_point() +
  scale_color_viridis(discrete = TRUE) +
  ggtitle('Média de gols no frio por período por estado em 2014') + 
  xlab('Média de gols') + ylab('Estado') + labs(col = 'Período') +
  ggeasy::easy_center_title() 

total_inverno2015 <- medidas_sg_inverno_2015 %>% mutate(estado = fct_reorder(estado, media)) %>% 
  group_by(estado) %>%
  ggplot(aes(media, estado, colour = periodo)) + geom_point() +
  scale_color_viridis(discrete = TRUE) +
  ggtitle('Média de gols no frio por período por estado em 2015') + 
  xlab('Média de gols') + ylab('Estado') + labs(col = 'Período') +
  ggeasy::easy_center_title() 

total_verao2015 <- medidas_sg_verao_2015 %>% mutate(estado = fct_reorder(estado, media)) %>% 
  group_by(estado) %>%
  ggplot(aes(media, estado, colour = periodo)) + geom_point() +
  scale_color_viridis(discrete = TRUE) +
  ggtitle('Média de gols no frio por período por estado em 2015') + 
  xlab('Média de gols') + ylab('Estado') + labs(col = 'Período') +
  ggeasy::easy_center_title() 

total_inverno2016 <- medidas_sg_inverno_2016 %>% mutate(estado = fct_reorder(estado, media)) %>% 
  group_by(estado) %>%
  ggplot(aes(media, estado, colour = periodo)) + geom_point() +
  scale_color_viridis(discrete = TRUE) +
  ggtitle('Média de gols no frio por período por estado em 2016') + 
  xlab('Média de gols') + ylab('Estado') + labs(col = 'Período') +
  ggeasy::easy_center_title() 

total_verao2016 <- medidas_sg_verao_2016 %>% mutate(estado = fct_reorder(estado, media)) %>% 
  group_by(estado) %>%
  ggplot(aes(media, estado, colour = periodo)) + geom_point() +
  scale_color_viridis(discrete = TRUE) +
  ggtitle('Média de gols no frio por período por estado em 2016') + 
  xlab('Média de gols') + ylab('Estado') + labs(col = 'Período') +
  ggeasy::easy_center_title() 


total_inverno2017 <- medidas_sg_inverno_2017 %>% mutate(estado = fct_reorder(estado, media)) %>% 
  group_by(estado) %>%
  ggplot(aes(media, estado, colour = periodo)) + geom_point() +
  scale_color_viridis(discrete = TRUE) +
  ggtitle('Média de gols no frio por período por estado em 2017') + 
  xlab('Média de gols') + ylab('Estado') + labs(col = 'Período') +
  ggeasy::easy_center_title() 

total_verao2017 <- medidas_sg_verao_2017 %>% mutate(estado = fct_reorder(estado, media)) %>% 
  group_by(estado) %>%
  ggplot(aes(media, estado, colour = periodo)) + geom_point() +
  scale_color_viridis(discrete = TRUE) +
  ggtitle('Média de gols no frio por período por estado em 2017') + 
  xlab('Média de gols') + ylab('Estado') + labs(col = 'Período') +
  ggeasy::easy_center_title() 


total_inverno2018 <- medidas_sg_inverno_2018 %>% mutate(estado = fct_reorder(estado, media)) %>% 
  group_by(estado) %>%
  ggplot(aes(media, estado, colour = periodo)) + geom_point() +
  scale_color_viridis(discrete = TRUE) +
  ggtitle('Média de gols no frio por período por estado em 2018') + 
  xlab('Média de gols') + ylab('Estado') + labs(col = 'Período') +
  ggeasy::easy_center_title() 

total_verao2018 <- medidas_sg_verao_2018 %>% mutate(estado = fct_reorder(estado, media)) %>% 
  group_by(estado) %>%
  ggplot(aes(media, estado, colour = periodo)) + geom_point() +
  scale_color_viridis(discrete = TRUE) +
  ggtitle('Média de gols no frio por período por estado em 2018') + 
  xlab('Média de gols') + ylab('Estado') + labs(col = 'Período') +
  ggeasy::easy_center_title() 


total_inverno2019 <- medidas_sg_inverno_2019 %>% mutate(estado = fct_reorder(estado, media)) %>%
  group_by(estado) %>%
  ggplot(aes(media, estado, colour = periodo)) + geom_point() +
  scale_color_viridis(discrete = TRUE) +
  ggtitle('Média de gols no frio por período por estado em 2014') + 
  xlab('Média de gols') + ylab('Estado') + labs(col = 'Período') +
  ggeasy::easy_center_title() 

total_verao2019 <- medidas_sg_verao_2019 %>% mutate(estado = fct_reorder(estado, media)) %>% 
  group_by(estado) %>%
  ggplot(aes(media, estado, colour = periodo)) + geom_point() +
  scale_color_viridis(discrete = TRUE) +
  ggtitle('Média de gols no frio por período por estado em 2019') + 
  xlab('Média de gols') + ylab('Estado') + labs(col = 'Período') +
  ggeasy::easy_center_title() 


total_inverno2020 <- medidas_sg_inverno_2020 %>% mutate(estado = fct_reorder(estado, media)) %>%
  group_by(estado) %>%
  ggplot(aes(media, estado, colour = periodo)) + geom_point() +
  scale_color_viridis(discrete = TRUE) +
  ggtitle('Média de gols no frio por período por estado em 2020') + 
  xlab('Média de gols') + ylab('Estado') + labs(col = 'Período') +
  ggeasy::easy_center_title() 

total_verao2020 <- medidas_sg_verao_2020 %>% mutate(estado = fct_reorder(estado, media)) %>% 
  group_by(estado) %>%
  ggplot(aes(media, estado, colour = periodo)) + geom_point() +
  scale_color_viridis(discrete = TRUE) +
  ggtitle('Média de gols no frio por período por estado em 2020') + 
  xlab('Média de gols') + ylab('Estado') + labs(col = 'Período') +
  ggeasy::easy_center_title() 
```
Unindo gols por ano estação

```{r}
gols0 <- grid.arrange(arrangeGrob(total_verao2014, total_inverno2014,
                         total_verao2015, total_inverno2015), 
                         top = 'Distribuição da soma dos gols por estação (1)')
gols1 <- grid.arrange(arrangeGrob(total_verao2016, total_inverno2016,
                         total_verao2017, total_inverno2017), 
                         top = 'Distribuição da soma dos gols por estação (2)')
gols2 <- grid.arrange(arrangeGrob(total_verao2018, total_inverno2018,
                         total_verao2019, total_inverno2019), 
                         top = 'Distribuição da soma dos gols por estação (3)')
gols3 <- grid.arrange(arrangeGrob(total_verao2020, total_inverno2020), 
                         top = 'Distribuição da soma dos gols por estação (4)')
```

Unindo uniões
```{r}
gols20122014 <- grid.arrange(arrangeGrob(total_verao2012, total_inverno2012,
                         total_verao2014, total_inverno2014), 
                         top = 'Distribuição da média da soma dos gols por clima em 2012 e 2014')

gols20162018 <- grid.arrange(arrangeGrob(total_verao2016, total_inverno2016,
                         total_verao2018, total_inverno2018), 
                         top = 'Distribuição da soma dos gols por clima em 2016 e 2018')


```


## Plotes da soma de gols por estado por estação do ano 

```{r}
sg_estado_inverno2012 <- soma_estado_inverno2012 %>% 
  group_by(estado) %>%
  ggplot(aes(estado, somaestado, colour = somaestado)) + geom_point() +
  scale_y_continuous() + scale_colour_viridis(discrete = FALSE) +
  ylab('Soma de gols') + xlab('Estado') + labs(col = 'Soma de gols por estado') + coord_flip() + 
  ggeasy::easy_center_title() 

sg_estado_verao2012 <- soma_estado_verao2012 %>% 
  group_by(estado) %>%
  ggplot(aes(estado, somaestado, colour = somaestado)) + geom_point() +
  scale_y_continuous() + scale_colour_viridis(discrete = FALSE) +
  ggtitle('Soma de gols por estado no calor em 2012') + 
  ylab('Soma de gols') + xlab('Estado') + labs(col = 'Soma de gols por estado') + coord_flip() + 
  ggeasy::easy_center_title() 


sg_estado_inverno2014 <- soma_estado_inverno2014 %>% 
  group_by(estado) %>%
  ggplot(aes(estado, somaestado, colour = somaestado)) + geom_point() +
  scale_y_continuous() + scale_colour_viridis(discrete = FALSE) +
  ggtitle('Soma de gols por estado no frio em 2014') + 
  ylab('Soma de gols') + xlab('Estado') + labs(col = 'Soma de gols por estado') + coord_flip() + 
  ggeasy::easy_center_title() 

sg_estado_verao2014 <- soma_estado_verao2014 %>% 
  group_by(estado) %>%
  ggplot(aes(estado, somaestado, colour = somaestado)) + geom_point() +
  scale_y_continuous() + scale_colour_viridis(discrete = FALSE) +
  ggtitle('Soma de gols por estado no calor em 2014') + 
  ylab('Soma de gols') + xlab('Estado') + labs(col = 'Soma de gols por estado') + coord_flip() + 
  ggeasy::easy_center_title() 


sg_estado_inverno2016 <- soma_estado_inverno2016 %>% 
  group_by(estado) %>%
  ggplot(aes(estado, somaestado, colour = somaestado)) + geom_point() +
  scale_y_continuous() + scale_colour_viridis(discrete = FALSE) +
  ggtitle('Soma de gols por estado no frio em 2016') + 
  ylab('Soma de gols') + xlab('Estado') + labs(col = 'Soma de gols por estado') + coord_flip() + 
  ggeasy::easy_center_title() 

sg_estado_verao2016 <- soma_estado_verao2016 %>% 
  group_by(estado) %>%
  ggplot(aes(estado, somaestado, colour = somaestado)) + geom_point() +
  scale_y_continuous() + scale_colour_viridis(discrete = FALSE) +
  ggtitle('Soma de gols por estado no calor em 2016') + 
  ylab('Soma de gols') + xlab('Estado') + labs(col = 'Soma de gols por estado') + coord_flip() + 
  ggeasy::easy_center_title() 



sg_estado_inverno2018 <- soma_estado_inverno2018 %>% 
  group_by(estado) %>%
  ggplot(aes(estado, somaestado, colour = somaestado)) + geom_point() +
  scale_y_continuous() + scale_colour_viridis(discrete = FALSE) +
  ggtitle('Soma de gols por estado no frio em 2018') + 
  ylab('Soma de gols') + xlab('Estado') + labs(col = 'Soma de gols por estado') + coord_flip() +
  ggeasy::easy_center_title() 

sg_estado_verao2018 <- soma_estado_verao2018 %>% 
  group_by(estado) %>%
  ggplot(aes(estado, somaestado, colour = somaestado)) + geom_point() +
  scale_y_continuous() + scale_colour_viridis(discrete = FALSE) +
  ggtitle('Soma de gols por estado no calor em 2018') + 
  ylab('Soma de gols') + xlab('Estado') + labs(col = 'Soma de gols por estado') + coord_flip() +
  ggeasy::easy_center_title() 
```

Unindo
```{r}
golsestado20122014 <- grid.arrange(arrangeGrob(sg_estado_inverno2012, sg_estado_verao2012,
                         sg_estado_inverno2014, sg_estado_verao2014), 
                         top = 'Soma dos gols por estado e clima em 2012 e 2014')

golsestado20162018 <- grid.arrange(arrangeGrob(sg_estado_inverno2016, sg_estado_verao2016,
                         sg_estado_inverno2018, sg_estado_verao2018), 
                         top = 'Soma dos gols por estado e clima em 2016 e 2018')
```