---
title: "script"
author: "Victor Alves"
date: "28/04/2021"
output: pdf_document
---

# Ambientação

Carregando os pacotes
```{r}
library(tidyverse)
library(janitor)
library(gridExtra)
library(DescTools)
library(viridis)
library(RColorBrewer)
theme_set(theme_minimal())
```

Carregando todos os dados
```{r}
original_data <- readxl::read_excel("C:/Users/Victor/OneDrive - Insper - Institudo de Ensino e Pesquisa/Estudos/Programação e Data Science/Estat/aps_stat1/APS2/aps2.xlsx") %>%
  clean_names()
```

Manipulando os dados
```{r}
dados <- original_data %>% filter(country == 'United States')

dados <- dados %>% 
  mutate(decade = ifelse(year %in% c(1960:1969), 1960,
                         ifelse(year %in% c(1970:1979), 1970,
                         ifelse(year %in% c(1980:1989), 1980,
                         ifelse(year %in% c(1990:1999), 1990,
                         ifelse(year %in% c(2000:2009), 2000,
                         ifelse(year %in% c(2010:2019), 2010, 'ano')))))))

dados$decade <- as.factor(dados$decade)
```


# Trabalhando com medidas

Medidas de inflação por país
```{r}
medidas_pi_usa <- dados %>%
  group_by(code) %>% 
  summarise(media = round(mean(inflation),2),
            mediana = median(inflation),
            desvio = round(sd(inflation),2),
            cv = round(sd(inflation)/mean(inflation)*100,2),
            meanad = MeanAD(inflation),
            n = n(),
            IQ = IQR(inflation),
            max = max(inflation),
            min = min(inflation),
            amp = max - min,
            li = quantile(inflation, .25) - 1.5*IQR(inflation),
            ls = quantile(inflation, .75) + 1.5*IQR(inflation),
            ass_A = quantile(inflation, .5) - quantile(inflation, .25),
            ass_B = quantile(inflation, .75) - quantile(inflation, .5))
```

Medidas de desemprego por ano
```{r}
medidas_u_usa <- dados %>%
  group_by(code) %>% 
  summarise(media = round(mean(unemployment),2),
            mediana = median(unemployment),
            desvio = round(sd(unemployment),2),
            cv = round(sd(unemployment)/mean(unemployment)*100,2),
            meanad = MeanAD(unemployment),
            n = n(),
            IQ = IQR(unemployment),
            max = max(unemployment),
            min = min(unemployment),
            amp = max - min,
            li = quantile(unemployment, .25) - 1.5*IQR(unemployment),
            ls = quantile(unemployment, .75) + 1.5*IQR(unemployment),
            ass_A = quantile(unemployment, .5) - quantile(unemployment, .25),
            ass_B = quantile(unemployment, .75) - quantile(unemployment, .5))
```

Unindo as tabelas de medidas 
```{r}
medidas <- as.tibble(rbind(medidas_pi_usa, medidas_u_usa))
medidas <- medidas %>% select(-c(code))
row.names(medidas) <- c('Inflação','Desemprego')
```
# Medidas antes e depois de 1991

Inflação antes de 91

```{r}
medidas_pi_usa_a91 <- dados %>% 
  group_by(code) %>% 
  filter(year <= 1991) %>%
  summarise(media = round(mean(inflation),2),
            mediana = median(inflation),
            desvio = round(sd(inflation),2),
            cv = round(sd(inflation)/mean(inflation)*100,2),
            meanad = MeanAD(inflation),
            n = n(),
            IQ = IQR(inflation),
            max = max(inflation),
            min = min(inflation),
            amp = max - min,
            li = quantile(inflation, .25) - 1.5*IQR(inflation),
            ls = quantile(inflation, .75) + 1.5*IQR(inflation),
            ass_A = quantile(inflation, .5) - quantile(inflation, .25),
            ass_B = quantile(inflation, .75) - quantile(inflation, .5))
```

```{r}
medidas_u_usa_a91 <- dados %>%
  group_by(code) %>% 
  filter(year <= 1991) %>%
  summarise(media = round(mean(unemployment),2),
            mediana = median(unemployment),
            desvio = round(sd(unemployment),2),
            cv = round(sd(unemployment)/mean(unemployment)*100,2),
            meanad = MeanAD(unemployment),
            n = n(),
            IQ = IQR(unemployment),
            max = max(unemployment),
            min = min(unemployment),
            amp = max - min,
            li = quantile(unemployment, .25) - 1.5*IQR(unemployment),
            ls = quantile(unemployment, .75) + 1.5*IQR(unemployment),
            ass_A = quantile(unemployment, .5) - quantile(unemployment, .25),
            ass_B = quantile(unemployment, .75) - quantile(unemployment, .5))

```


```{r}
medidas_a91 <- as.tibble(rbind(medidas_pi_usa_a91, medidas_u_usa_a91))
medidas_a91 <- medidas_a91 %>% select(-c(code))
row.names(medidas_a91) <- c('Inflação','Desemprego')

```


Medidas depois de 1991

```{r}
medidas_pi_usa_d91 <- dados %>% 
  group_by(code) %>% 
  filter(year >= 1991) %>%
  summarise(media = round(mean(inflation),2),
            mediana = median(inflation),
            desvio = round(sd(inflation),2),
            cv = round(sd(inflation)/mean(inflation)*100,2),
            meanad = MeanAD(inflation),
            n = n(),
            IQ = IQR(inflation),
            max = max(inflation),
            min = min(inflation),
            amp = max - min,
            li = quantile(inflation, .25) - 1.5*IQR(inflation),
            ls = quantile(inflation, .75) + 1.5*IQR(inflation),
            ass_A = quantile(inflation, .5) - quantile(inflation, .25),
            ass_B = quantile(inflation, .75) - quantile(inflation, .5))
```

```{r}
medidas_u_usa_d1991 <- dados %>%
  group_by(code) %>% 
  filter(year >= 1991) %>%
  summarise(media = round(mean(unemployment),2),
            mediana = median(unemployment),
            desvio = round(sd(unemployment),2),
            cv = round(sd(unemployment)/mean(unemployment)*100,2),
            meanad = MeanAD(unemployment),
            n = n(),
            IQ = IQR(unemployment),
            max = max(unemployment),
            min = min(unemployment),
            amp = max - min,
            li = quantile(unemployment, .25) - 1.5*IQR(unemployment),
            ls = quantile(unemployment, .75) + 1.5*IQR(unemployment),
            ass_A = quantile(unemployment, .5) - quantile(unemployment, .25),
            ass_B = quantile(unemployment, .75) - quantile(unemployment, .5))

```


```{r}
medidas_d91 <- as.tibble(rbind(medidas_pi_usa_d91, medidas_u_usa_d1991))
medidas_d91 <- medidas_d91 %>% select(-c(code))
row.names(medidas_d91) <- c('Inflação','Desemprego')

```

Unindo as medidas antes e depois 91
```{r}
medidas_comp <- as.data.frame(rbind(medidas_a91, medidas_d91))
row.names(medidas_comp) <- c('pi_a91', 'u_a91',
                             'pi_d91', 'u_d91')
```




# Plots

## Evolução linear de pi ao das decadas

```{r}
dados %>% group_by(decade) %>% ggplot() + 
    geom_point(aes(year,inflation, colour = 'inflation')) + 
    geom_point(aes(year,unemployment, colour = 'unemployment')) +
    ggtitle('Inflação e desemprego entre 1960 e 2019') + 
    xlab('Ano') + ylab('Taxa') + ylim(-1,14) + 
    scale_colour_viridis(discrete = T, name = 'Variável', 
                        labels = c('Inflação', 'Desemprego')) +
    scale_x_discrete(breaks = seq(1960, 2019, by = 10)) + theme_gray()
```

## Plots de distribuição

Distribuição densidade do desemprego e da inflação 
```{r}
dados %>% ggplot() + 
  geom_density(aes(unemployment, stat(density), fill = 'unemplyment'), alpha = 0.5) +
  geom_density(aes(inflation, stat(density), fill = 'inflation'), alpha = 0.5) +
  xlab('Taxa') + ylab('Densidade') + xlim(-.5,15) +
  ggtitle('Distribuição da taxa de desemprego e inflação') +
  scale_fill_viridis(discrete = T, name = 'Variável', 
                     labels = c('Inflação','Desemprego')) 
```

Distribuição boxplot do desemprego
```{r}
box_u <- dados %>% ggplot() + 
  geom_boxplot(aes(y = unemployment, fill = 'unemplyment'), alpha = 0.5) +
  xlab('Concentração') + ylab('Taxa') + ylim(0,15) +
  ggtitle('Desemprego') +
  scale_fill_viridis(discrete = T, guide = F) 

```

Distribuição boxplot da inflação

```{r}
box_pi <- dados %>% ggplot() + 
  geom_boxplot(aes(y = inflation, fill = 'inflation'), alpha = 0.5) +
  xlab('Concentração') + ylab('Taxa') + ylim(-0.5,15) +
  ggtitle('Inflação') +
  scale_fill_viridis(discrete = T, guide = F) + 
  theme(axis.title.y=element_blank(),
        axis.ticks.y=element_blank(),
        axis.text.y=element_blank())
```

```{r}
grid.arrange(arrangeGrob(box_u, box_pi, ncol = 2), 
             top = 'Distribuição da taxa de desemprego e inflação')
```

Distribuição desemprego boxplot por década

```{r}
dados %>% ggplot(aes(decade, unemployment, fill = 'unemployment')) + 
  geom_boxplot() + 
  xlab('Década') + ylab('Desemprego') +
  ggtitle('Distribuição do desemprego por década') +
  scale_fill_brewer(palette = 'Reds', guide = F)
```

Distribuição inflação boxplot por década

```{r}
dados %>% ggplot(aes(decade, inflation, fill = 'inflation')) + 
  geom_boxplot() + 
  xlab('Década') + ylab('Inflação') +
  ggtitle('Distribuição do desemprego por década') +
  scale_fill_brewer(palette = 'Blues', guide = F)
```


Correlação entre variáveis
```{r}
dados %>% ggplot(aes(unemployment, inflation, label = year)) + 
  geom_point(aes(colour = decade)) + 
  geom_text(aes(label = year),hjust = 0, vjust = 0, size = 3) +
  geom_smooth(colour = 'black',method = 'lm', se = F) +
  xlab('Desemprego') + ylab('Inflação') + ggtitle('Relação entre inflação e desemprego') + 
  scale_colour_brewer(palette = 'Spectral', name = 'Década') + theme_gray()
```

## Correlacionando por décadas

```{r}
corr_piu_60 <- dados %>% 
  filter(decade == 1960) %>%
  ggplot(aes(unemployment, inflation, label = year)) + 
  geom_point(aes(colour = year), size = 3) + 
  geom_smooth(colour = 'black',method = 'lm', se = F) +
  xlim(3,10) + ylim(-.36,13.55) +
  xlab('Desemprego') + ylab('Inflação') + ggtitle('Década de 60') + 
  scale_colour_brewer(palette = 'Spectral', name = 'Ano') + 
  theme(plot.title = element_text(size = 11)) + 
  theme_gray() + theme(plot.title = element_text(size = 11))

corr_piu_70 <- dados %>% 
  filter(decade == 1970) %>%
  ggplot(aes(unemployment, inflation, label = year)) + 
  geom_point(aes(colour = year), size = 3) + 
  geom_smooth(colour = 'black',method = 'lm', se = F) +
  xlim(3,10) + ylim(-.36,13.55) +
  xlab('Desemprego') + ylab('Inflação') + ggtitle('Década de 70') + 
  scale_colour_brewer(palette = 'Spectral', name = 'Ano') + 
  theme(plot.title = element_text(size = 11)) + 
  theme_gray() + theme(plot.title = element_text(size = 11))

corr_piu_80 <- dados %>% 
  filter(decade == 1980) %>%
  ggplot(aes(unemployment, inflation, label = year)) + 
  geom_point(aes(colour = year), size = 3) + 
  geom_smooth(colour = 'black',method = 'lm', se = F) +
  xlim(3,10) + ylim(-.36,13.55) +
  xlab('Desemprego') + ylab('Inflação') + ggtitle('Década de 80') + 
  scale_colour_brewer(palette = 'Spectral', name = 'Ano') + 
  theme_gray() + theme(plot.title = element_text(size = 11))

corr_piu_90 <- dados %>% 
  filter(decade == 1990) %>%
  ggplot(aes(unemployment, inflation, label = year)) + 
  geom_point(aes(colour = year), size = 3) + 
  geom_smooth(colour = 'black',method = 'lm', se = F) +
  xlim(3,10) + ylim(-.36,13.55) +
  xlab('Desemprego') + ylab('Inflação') + ggtitle('Década de 90') + 
  scale_colour_brewer(palette = 'Spectral', name = 'Ano') + 
  theme_gray() + theme(plot.title = element_text(size = 11))

corr_piu_00 <- dados %>% 
  filter(decade == 2000) %>%
  ggplot(aes(unemployment, inflation, label = year)) + 
  geom_point(aes(colour = year), size = 3) + 
  geom_smooth(colour = 'black',method = 'lm', se = F) +
  xlim(3,10) + ylim(-.36,13.55) +
  xlab('Desemprego') + ylab('Inflação') + ggtitle('Década de 00') + 
  scale_colour_brewer(palette = 'Spectral', name = 'Ano') + 
  theme_gray() + theme(plot.title = element_text(size = 11))

corr_piu_10 <- dados %>% 
  filter(decade == 2010) %>%
  ggplot(aes(unemployment, inflation, label = year)) + 
  geom_point(aes(colour = year), size = 3) + 
  geom_smooth(colour = 'black', method = 'lm', se = F) +
  xlim(3,10) + ylim(-.36,13.55) +
  xlab('Desemprego') + ylab('Inflação') + ggtitle('Década de 10') + 
  scale_colour_brewer(palette = 'Spectral', name = 'Ano') + 
  theme_gray() +
  theme(plot.title = element_text(size = 11)) 
```

```{r}
grid.arrange(arrangeGrob(corr_piu_60, corr_piu_70, corr_piu_80,
                         corr_piu_90, corr_piu_00, corr_piu_10,
                         ncol=2), 
              top = grid::textGrob('Correlação entre desemprego e inflação da década de 60 à 10',
                                   x = 0, hjust = -.18))
```

# Calculando correlações

Correlação
```{r}
cor_g <- cor(dados$inflation, dados$unemployment)

cor_60 <- cor(dados$inflation[dados$decade == 1960], 
                   dados$unemployment[dados$decade == 1960])

cor_70 <- cor(dados$inflation[dados$decade == 1970], 
                   dados$unemployment[dados$decade == 1970])

cor_80 <- cor(dados$inflation[dados$decade == 1980], 
                   dados$unemployment[dados$decade == 1980])

cor_90 <- cor(dados$inflation[dados$decade == 1990], 
                   dados$unemployment[dados$decade == 1990])

cor_00 <- cor(dados$inflation[dados$decade == 2000], 
                   dados$unemployment[dados$decade == 2000])

cor_10 <- cor(dados$inflation[dados$decade == 2010], 
                   dados$unemployment[dados$decade == 2010])
```

Tabela de correlações

```{r}
cor_table <- as.data.frame(rbind(cor_g, cor_60) %>% 
                         rbind(.,cor_70) %>% rbind(.,cor_80) %>%
                         rbind(.,cor_90) %>% rbind(.,cor_00) %>%
                         rbind(.,cor_10)) %>% 
  rename('cor' = 'V1') %>% 
  mutate(across(where(is.numeric), round, 3))

row.names(cor_table) <- c('geral','1960','1970','1980','1990','2000','2010')
```

