---
title: "script"
author: "Victor Alves"
date: "28/04/2021"
output: pdf_document
---

# Ambientação

Carregando os pacotes
```{r}
library(tidyverse)
library(janitor)
library(gridExtra)
library(DescTools)
library(viridis)
library(RColorBrewer)
theme_set(theme_linedraw())
```

Carregando todos os dados
```{r}
original_data <- readxl::read_excel("C:/Users/Victor/OneDrive - Insper - Institudo de Ensino e Pesquisa/Estudos/Programação e Data Science/Estat/aps_stat1/APS2/aps2.xlsx") %>%
  clean_names()
```

Manipulando os dados
```{r}
dados <- original_data %>% filter(country == 'United States')

dados <- dados %>% 
  mutate(decade = ifelse(year %in% c(1960:1969), 1960,
                         ifelse(year %in% c(1970:1979), 1970,
                         ifelse(year %in% c(1980:1989), 1980,
                         ifelse(year %in% c(1990:1999), 1990,
                         ifelse(year %in% c(2000:2009), 2000,
                         ifelse(year %in% c(2010:2019), 2010, 'ano')))))))

dados$decade <- as.factor(dados$decade)
```


# Trabalhando com medidas

Medidas de inflação e desemprego
```{r}
medidas <- as.tibble(
  rbind(
    dados %>%
      group_by(code) %>% 
      summarise(media = mean(inflation),
                mediana = median(inflation),
                desvio = sd(inflation),
                cv = sd(inflation)/mean(inflation)*100,
                meanad = MeanAD(inflation),
                iqr = IQR(inflation),
                max = max(inflation),
                min = min(inflation),
                amp = max - min,
                li = quantile(inflation, .25) - 1.5*IQR(inflation),
                ls = quantile(inflation, .75) + 1.5*IQR(inflation),
                ass_A = quantile(inflation, .5) - quantile(inflation, .25),
                ass_B = quantile(inflation, .75) - quantile(inflation, .5)
                )%>%
      mutate(across(where(is.numeric), round, 3)), 
    dados %>%
      group_by(code) %>% 
      summarise(media = mean(unemployment),
                mediana = median(unemployment),
                desvio = sd(unemployment),
                cv = sd(unemployment)/mean(unemployment)*100,
                meanad = MeanAD(unemployment),
                iqr = IQR(unemployment),
                max = max(unemployment),
                min = min(unemployment),
                amp = max - min,
                li = quantile(unemployment, .25) - 1.5*IQR(unemployment),
                ls = quantile(unemployment, .75) + 1.5*IQR(unemployment),
                ass_A = quantile(unemployment, .5) - quantile(unemployment, .25),
                ass_B = quantile(unemployment, .75) - quantile(unemployment, .5)
                )%>% 
      mutate(across(where(is.numeric), round, 3))
    )
  )
medidas <- medidas %>% select(-c(code))
row.names(medidas) <- c('inflação','desemprego')

medidas
```

# Calculando correlações

Tabela de correlações

```{r}
cor_table <- as.data.frame(
  rbind(cor(dados$inflation,dados$unemployment),
        cor(dados$inflation[dados$decade == 1960],
            dados$unemployment[dados$decade == 1960])) %>% 
    rbind(.,cor(dados$inflation[dados$decade == 1970],
                dados$unemployment[dados$decade == 1970])) %>%
    rbind(.,cor(dados$inflation[dados$decade == 1980],
                dados$unemployment[dados$decade == 1980])) %>%
    rbind(.,cor(dados$inflation[dados$decade == 1990],
                dados$unemployment[dados$decade == 1990])) %>%
    rbind(.,cor(dados$inflation[dados$decade == 2000],
                dados$unemployment[dados$decade == 2000])) %>%
    rbind(.,cor(dados$inflation[dados$decade == 2010],
                dados$unemployment[dados$decade == 2010]))) %>%
  rename('cor' = 'V1') %>% 
  mutate(across(where(is.numeric), round, 3))

row.names(cor_table) <- c('geral','1960','1970','1980','1990','2000','2010')

cor_table
```
```{r}
cor_table1 <- as.data.frame(
  rbind(cor(dados$inflation[dados$year < 1991],
            dados$unemployment[dados$year < 1991]),
        cor(dados$inflation[dados$year > 1991],
            dados$unemployment[dados$year > 1991]))) %>%
  rename('cor' = 'V1') %>% 
  mutate(across(where(is.numeric), round, 3))

row.names(cor_table1) <- c('a_91','d_91')
```


# Medidas antes e depois de 1991

```{r}
medidas_comp <- as.tibble(
  rbind(
    rbind(dados %>% 
            group_by(code) %>% 
            filter(year <= 1991) %>%
            summarise(media = round(mean(inflation),2),
                      mediana = median(inflation),
                      desvio = round(sd(inflation),2),
                      cv = round(sd(inflation)/mean(inflation)*100,2),
                      meanad = MeanAD(inflation),
                      iqr = IQR(inflation),
                      max = max(inflation),
                      min = min(inflation),
                      amp = max - min,
                      li = quantile(inflation, .25) - 1.5*IQR(inflation),
                      ls = quantile(inflation, .75) + 1.5*IQR(inflation),
                      ass_A = quantile(inflation, .5) - quantile(inflation, .25),
                      ass_B = quantile(inflation, .75) - quantile(inflation, .5))%>% 
            mutate(across(where(is.numeric), round, 3)),
          dados %>%
            group_by(code) %>%
            filter(year <= 1991) %>%
            summarise(media = round(mean(unemployment),2),
                      mediana = median(unemployment),
                      desvio = round(sd(unemployment),2),
                      cv = round(sd(unemployment)/mean(unemployment)*100,2),
                      meanad = MeanAD(unemployment),
                      iqr = IQR(unemployment),
                      max = max(unemployment),
                      min = min(unemployment),
                      amp = max - min,
                      li = quantile(unemployment, .25) - 1.5*IQR(unemployment),
                      ls = quantile(unemployment, .75) + 1.5*IQR(unemployment),
                      ass_A = quantile(unemployment, .5) - quantile(unemployment, .25),
                      ass_B = quantile(unemployment, .75) - quantile(unemployment, .5))%>% 
            mutate(across(where(is.numeric), round, 3))
          ),
        rbind(dados %>% 
                group_by(code) %>% 
                filter(year >= 1991) %>%
                summarise(media = round(mean(inflation),2),
                          mediana = median(inflation),
                          desvio = round(sd(inflation),2),
                          cv = round(sd(inflation)/mean(inflation)*100,2),
                          meanad = MeanAD(inflation),
                          iqr = IQR(inflation),
                          max = max(inflation),
                          min = min(inflation),
                          amp = max - min,
                          li = quantile(inflation, .25) - 1.5*IQR(inflation),
                          ls = quantile(inflation, .75) + 1.5*IQR(inflation),
                          ass_A = quantile(inflation, .5) - quantile(inflation, .25),
                          ass_B = quantile(inflation, .75) - quantile(inflation, .5))%>% 
                mutate(across(where(is.numeric), round, 3)),
              dados %>%
                group_by(code) %>% 
                filter(year >= 1991) %>%
                summarise(media = round(mean(unemployment),2),
                          mediana = median(unemployment),
                          desvio = round(sd(unemployment),2),
                          cv = round(sd(unemployment)/mean(unemployment)*100,2),
                          meanad = MeanAD(unemployment),
                          iqr = IQR(unemployment),
                          max = max(unemployment),
                          min = min(unemployment),
                          amp = max - min,
                          li = quantile(unemployment, .25) - 1.5*IQR(unemployment),
                          ls = quantile(unemployment, .75) + 1.5*IQR(unemployment),
                          ass_A = quantile(unemployment, .5) - quantile(unemployment, .25),
                          ass_B = quantile(unemployment, .75) - quantile(unemployment, .5)) %>%
                mutate(across(where(is.numeric), round, 3))
              )
        )
  )
medidas_comp <- medidas_comp %>% select(-c(code))
row.names(medidas_comp) <- c('pi_a91', 'u_a91',
                             'pi_d91', 'u_d91')
medidas_comp
```

# Plots

## Evolução linear de pi ao das decadas

```{r}
dados %>% group_by(decade) %>% ggplot() + 
    geom_point(aes(year,inflation, colour = 'inflation')) + 
    geom_point(aes(year,unemployment, colour = 'unemployment')) +
    ggtitle('Inflação e desemprego entre 1960 e 2019') + 
    xlab('Ano') + ylab('Taxa (%)') + ylim(-1,14) + 
    scale_colour_grey(start = 0.5, end = 0, name = 'Variável', 
                            labels = c('Inflação','Desemprego'))  +
    scale_x_discrete(breaks = seq(1960, 2019, by = 1)) +
    theme(axis.text.x=element_text(angle=90))
```

## Plots de distribuição

Distribuição densidade do desemprego e da inflação 
```{r}
dados %>% ggplot() + 
  geom_density(aes(unemployment, stat(density), fill = 'unemplyment'), alpha = 0.5) +
  geom_density(aes(inflation, stat(density), fill = 'inflation'), alpha = 0.5) +
  xlab('Taxa (%)') + ylab('Densidade') + xlim(-.5,15) +
  ggtitle('Distribuição da taxa de desemprego e inflação') +
  scale_fill_grey(start = 0.8, end = 0.2, name = 'Variável', 
                     labels = c('Inflação','Desemprego')) 
```

Distribuição boxplot desemprego e inflação
```{r}
grid.arrange(arrangeGrob(
  dados %>% ggplot() + 
    geom_boxplot(aes(y = unemployment,
                     fill = 'unemplyment'), alpha = 0.5) +
    xlab('Desemprego') + ylab('Taxa (%)') + ylim(0,15) +
    scale_fill_grey(start = 0.8, end = 0.2, guide = F) +
    theme(axis.text.x=element_blank(),
          axis.ticks.x=element_blank()),
  dados %>% ggplot() + 
    geom_boxplot(aes(y = inflation, 
                     fill = 'inflation'), alpha = 0.5) +
    xlab('Inflação') + ylab('Taxa (%)') + ylim(-0.5,15) +
    scale_fill_grey(start = 0.8, end = 0.2, guide = F) + 
    theme(axis.title.y=element_blank(), 
          axis.ticks.y=element_blank(),
          axis.text.y=element_blank(),
          axis.text.x=element_blank(),
          axis.ticks.x=element_blank()), ncol = 2),
  top = 'Distribuição da taxa de desemprego e inflação')
```

Distribuição desemprego e inflação boxplot por década

```{r}
grid.arrange(arrangeGrob(
  dados %>% ggplot(aes(decade, unemployment, fill = 'unemployment')) + 
    geom_boxplot() + 
    xlab('Década') + ylab('Taxa (%)') +
    ggtitle('Desemprego') + 
    scale_fill_grey(start = 0.8, end = 0.2, guide = F) ,
  dados %>% ggplot(aes(decade, inflation, fill = 'inflation')) + 
    geom_boxplot() + 
    xlab('Década') +
    ggtitle('Inflação') + 
    scale_fill_grey(start = 0.8, end = 0.2, guide = F) +
    theme(axis.title.y=element_blank(),
          axis.text.y=element_blank(),
          axis.ticks.y=element_blank()), ncol = 2),
  top = 'Distribuição da taxa de desemprego e inflação por década')
```


Correlação entre variáveis
```{r}
dados %>% ggplot(aes(unemployment, inflation, label = year)) + 
  geom_point(aes(colour = decade)) + 
  geom_text(aes(label = year),hjust = 0, vjust = 0, size = 3) +
  geom_smooth(colour = 'black',method = 'lm', se = F) +
  xlab('Desemprego (%)') + ylab('Inflação (%)') + ggtitle('Relação entre inflação e desemprego') + 
  scale_colour_grey(start = 0.8, end = 0.2, name = 'Década') 
```

```{r}
grid.arrange(arrangeGrob(
    dados %>% filter(year < 1991) %>%
    ggplot(aes(unemployment, inflation, label = year)) + 
    geom_point(aes(colour = year), size = 2) + 
    geom_smooth(colour = 'black',method = 'lm', se = F) +
    geom_text(aes(label = year),hjust = 0, vjust = 0, size = 3) +
    xlim(3,10) + ylim(-.36,13.55) +
    xlab('Desemprego (%)') + ylab('Inflação (%)') + 
      ggtitle('Associação entre desemprego e inflação antes de 1991') + 
    scale_colour_grey(start = 0.8, end = 0.2, name = 'Ano', guide = F),
    
    dados %>% filter(year > 1991) %>%
    ggplot(aes(unemployment, inflation, label = year)) + 
    geom_point(aes(colour = year), size = 2) + 
    geom_smooth(colour = 'black',method = 'lm', se = F) +
    geom_text(aes(label = year),hjust = 0, vjust = 0, size = 3) +
    xlim(3,10) + ylim(-.36,13.55) +
    xlab('Desemprego (%)') + ylab('Inflação (%)') + 
      ggtitle('Associação entre desemprego e inflação depois de 1991') + 
    scale_colour_grey(start = 0.8, end = 0.2, name = 'Ano', guide = F)
))
```

## Correlacionando por décadas

```{r}
grid.arrange(arrangeGrob(
  dados %>% filter(decade == 1960) %>%
    ggplot(aes(unemployment, inflation, label = year)) + 
    geom_point(aes(colour = year), size = 2) + 
    geom_smooth(colour = 'black',method = 'lm', se = F) +
    xlim(3,10) + ylim(-.36,13.55) +
    xlab('Desemprego (%)') + ylab('Inflação (%)') + ggtitle('Década de 60') + 
    scale_colour_grey(start = 0.8, end = 0.2, name = 'Ano') +
    theme(plot.title = element_text(size = 11),
          axis.title.x=element_blank(),
          axis.text.x=element_blank(),
          axis.ticks.x=element_blank(),
          legend.position = c(.95,.5)),
  dados %>% 
    filter(decade == 1990) %>%
    ggplot(aes(unemployment, inflation, label = year)) + 
    geom_point(aes(colour = year), size = 2) + 
    geom_smooth(colour = 'black',method = 'lm', se = F) +
    xlim(3,10) + ylim(-.36,13.55) +
    xlab('Desemprego (%)') + ylab('Inflação (%)') + ggtitle('Década de 90') + 
    scale_colour_grey(start = 0.8, end = 0.2, name = 'Ano') +
    theme(plot.title = element_text(size = 11),
          axis.title.y=element_blank(),
          axis.text.y=element_blank(),
          axis.ticks.y=element_blank(),          
          axis.title.x=element_blank(),
          axis.text.x=element_blank(),
          axis.ticks.x=element_blank(),
          legend.position = c(.95,.5)), 
  dados %>% 
    filter(decade == 1970) %>%
    ggplot(aes(unemployment, inflation, label = year)) + 
    geom_point(aes(colour = year), size = 2) + 
    geom_smooth(colour = 'black',method = 'lm', se = F) +
    xlim(3,10) + ylim(-.36,13.55) +
    xlab('Desemprego (%)') + ylab('Inflação (%)') + ggtitle('Década de 70') + 
    scale_colour_grey(start = 0.8, end = 0.2, name = 'Ano') +
    theme(plot.title = element_text(size = 11),
          axis.title.x=element_blank(),
          axis.text.x=element_blank(),
          axis.ticks.x=element_blank(),
          legend.position = c(.95,.5)),
  dados %>% 
    filter(decade == 2000) %>%
    ggplot(aes(unemployment, inflation, label = year)) + 
    geom_point(aes(colour = year), size = 2) + 
    geom_smooth(colour = 'black',method = 'lm', se = F) +
    xlim(3,10) + ylim(-.36,13.55) +
    xlab('Desemprego (%)') + ylab('Inflação (%)') + ggtitle('Década de 00') + 
    scale_colour_grey(start = 0.8, end = 0.2, name = 'Ano') +
    theme(plot.title = element_text(size = 11),
          axis.title.y=element_blank(),
          axis.text.y=element_blank(),
          axis.ticks.y=element_blank(),          
          axis.title.x=element_blank(),
          axis.text.x=element_blank(),
          axis.ticks.x=element_blank(),
          legend.position = c(.95,.5)), 
  dados %>% 
    filter(decade == 1980) %>%
    ggplot(aes(unemployment, inflation, label = year)) + 
    geom_point(aes(colour = year), size = 2) + 
    geom_smooth(colour = 'black',method = 'lm', se = F) +
    xlim(3,10) + ylim(-.36,13.55) +
    xlab('Desemprego (%)') + ylab('Inflação (%)') + ggtitle('Década de 80') + 
    scale_colour_grey(start = 0.8, end = 0.2, name = 'Ano') +
    theme(plot.title = element_text(size = 11),
          legend.position = c(.95,.5)), 
  dados %>% 
    filter(decade == 2010) %>%
    ggplot(aes(unemployment, inflation, label = year)) + 
    geom_point(aes(colour = year), size = 2) + 
    geom_smooth(colour = 'black', method = 'lm', se = F) +
    xlim(3,10) + ylim(-.36,13.55) +
    xlab('Desemprego (%)') + ylab('Inflação (%)') + ggtitle('Década de 10') + 
    scale_colour_grey(start = 0.8, end = 0.2, name = 'Ano') +
    theme(plot.title = element_text(size = 11),
          axis.title.y=element_blank(),
          axis.text.y=element_blank(),
          axis.ticks.y=element_blank(),
          legend.position = c(.95,.5)),
  ncol=2), 
  top = grid::textGrob('Associação entre desemprego e inflação da década de 60 à 10', 
                       x = 0, hjust = -.18))
```

```{r}
modelo <- lm(dados$inflation~dados$unemployment)
summary(modelo)
```

